臺灣桃園地方法院交通事件裁定　　　　100年度交聲字第387號
原處分機關　交通部公路總局新竹區監理所桃園監理站
異　議　人　蘇哲聖
即受處分人
上列異議人即受處分人因違反道路交通管理處罰條例案件，不服
交通部公路總局新竹區監理所桃園監理站中華民國100年5月3日
桃監裁罰字第裁52-A00000000號違反道路交通管理事件裁決書所
為之處分聲明異議，本院裁定如下：
    主  文
異議駁回。
    理  由
一、按汽車駕駛人（包括機器腳踏車），行車速度，超過規定之
    最高時速，或低於規定之最低時速，除有第43條第1 項第 2
    款情形外，處新臺幣（下同）1200元以上2400元以下罰鍰，
    並記違規點數1 點，道路交通管理處罰條例第40條、第63條
    第1 項第1 款分別定有明文。復按行車速度，依速限標誌或
    標線之規定，無速限標誌或標線者，行車時速不得超過50公
    里。但在未劃設車道線、行車分向線或分向限制線之道路，
    或設有快慢車道分隔線之慢車道，時速不得超過40公里，道
    路交通安全規則第93條第1 項第1 款亦有明文。
二、原處分意旨略以：異議人即受處分人於民國100 年3 月11日
    晚間11時42分許，騎乘車牌號碼F5S-012 號重型機車，行至
    行車最高限速每小時50公里之臺北市○○路○段往南附近，
    以行車時速65公里，超速15公里之速度行駛，為警逕行舉發
    ，原處分機關乃依道路交通管理處罰條例第40條、第63條第
    1 項第1 款規定，裁處異議人罰鍰1200元，並記違規點數 1
    點，經異議人不服於法定期間內聲明異議。
三、查異議人已坦承本件違規以時速65公里行駛之事實，此有聲
    明異議狀附卷可佐（詳見第4 頁），又異議人違規路段前10
    0 公尺處即設有速限50公里之警告標示牌，且本件舉發單位
    用以舉發超速違規之雷達測速儀，已經經濟部標準檢驗局檢
    定合格，有經濟部標準檢驗局99年11月29日雷達測速儀檢定
    合格證書影本在卷可佐，並有違反道路交通管理事件裁決書
    、舉發單位查覆書函、違規舉發照片等件（詳見第11頁、第
    18頁、第20頁）在卷為憑，是本件異議人違規事項應屬事證
    明確。又異議人固辯稱：當時路況極佳，異議人以65公里時
    速行駛，乃屬一個絕對安全無疑的車速云云，惟上開路段既
    已設定當地速限為50公里，則表明立法者已就當地之交通流
    量、道路情形詳加考量，認該速限始得維持交通安全，自不
    得以異議人個人駕駛之路況逕自認定無致生交通危險，是其
    異議自無理由，本件事證明確，異議人確有超速之違規行為
    堪以認定。
四、綜上，異議人確有前述違規情事，原處分機關依前開規定裁
    處罰鍰1200元並記違規點數1 點，核無違誤，本件異議為無
    理由，應予駁回。
據上論斷，應依道路交通事件處理辦法第18條，裁定如主文。
中    華    民    國   100    年    6     月    30    日
                    交通法庭  法  官  王秀慧
以上正本證明與原本無異。
如不服本裁定，應於裁定送達後5 日內向本院提出抗告狀。
                              書記官  張懿昀
中    華    民    國   100    年    6     月    30    日